【裁判字號】    95,竹簡,1186
【裁判日期】    951222
【裁判案由】    清償借款
【裁判全文】
臺灣新竹地方法院民事簡易判決        95年度竹簡字第1186號
原      告  華南商業銀行股份有限公司
法定代理人  甲○○
訴訟代理人  乙○○
            戊○○
被      告  丙○○
訴訟代理人  丁○○
上列當事人間請求清償借款事件，經台灣台北地方法院移轉管轄
(95年度北簡字第38825號 )，本院於民國95年12月18日辯論終結
，判決如下：
    主  文
被告應給付原告新臺幣壹拾萬壹仟陸佰壹拾玖元，及其中新臺
幣壹拾貳萬玖仟貳佰陸拾伍元自民國九十五年四月二十六日起至
清償日止，按週年利率百分之二十計算之利息。
訴訟費用由被告負擔。
本判決第一項得假執行。
    事實及理由
一、原告訴之聲明：除依職權宣告假執行部分外，餘如主文所示
    。
二、事實摘要：
  (一)原告主張：被告丙○○於民國93年4月2日與原告簽立小額
      循環信用貸款契約書，約定以原告所發行之現金卡為工具
      且開設相對帳戶循環使用，上開契約有效期限自契約生效
      日起為期1 年，限期屆滿30日前，如立約人不為反對續約
      之意思表示，並經原告審核同意者，得以同一內容繼續延
      長1年，其後每年屆期時亦同。另依契約第1條約定本契約
      授信額度最高以新臺幣(下同)50萬元為限，惟原告得保留
      實際動用額度之審核權，原告核准初期授信額度為3 萬元
      ，立約人得於初期授信額度或其後經原告銀行隨時調整之
      授信額度內循環動用。還款方式依契約書第10條約定自首
      次動用日之翌日起算，第35日為還款日，嗣後並以每35日
      為一還款週期，還款週期中，於授信額度內再動用時，以
      再動用前應還款之日為還款日，再每期最低還款金額依契
      約書第7條之約定，貸款利率依固定年利率百分之18.25計
      算，按日計息，任何一宗債務不依約清償本金時，即喪失
      分期攤還之權利，應將所欠消費借貸款全數一次清償，並
      於延滯期間改按年利率百分之20計算延滯利息，詎被告對
      上開借款本息僅繳至95年3 月21日，至95年4月4日未依約
      還款日止，尚欠本金129,265 元，給付期限前按上開本金
      計算自95年4月4日起至95年4 月25日止，按年利率百分之
      18.25之利息，共1,357元；給付遲延後按上開本金自95年
      4月26日起至清償日止，按週年利率百分之20計算之利息，
      又按契約書第14、15條，被告未依約繳納本息，已喪失期
      限利益，全部債務視為到期，被告屢經催討均置之不理，
      總計尚欠本金129,265元、待收利息891元、給付期限前之
      利息合計1,357元、貸款手續費106元，合計131,619 元，
      暨其中129,265元自95年4月26日起至清償日止，按年利率
      百分之20計算之利息，爰依法提起本件訴訟等語。
  (二)被告則以：被告對於原告請求給付之金額並無意見，惟因
      被告每月工作所得僅2 萬元，扣除房屋租金及其他生活開
      銷後，每月只能攤還原告2,000元等情，資為抗辯。
三、法院之判斷：
  (一)原告主張被告向其借款，迄今尚欠如主文所示之本金及利
      息未付之事實，業據其提出小額循環信用貸款契約書、貸
      還款交易明細表各一份為證，復為被告到庭所不爭執，自
      堪信原告主張為真實。雖被告辯稱其目前無力全數清償本
      件積欠之債務，惟仍無從卸免其須負返還借款之責，是被
      告所辯，即無足採。
  (二)從而，原告本於消費借貸之法律關係，訴請被告清償如主
      文所示之借款及按約定利率計算之利息，即屬正當，應予
      准許。
  (三)本件係屬民事訴訟法第427條第1項適用簡易程序所為被告
      敗訴之判決，爰依職權宣告假執行。
據上論結，本件原告之訴為有理由，依民事訴訟法第436條第2項
、第78條、第389條第1項第3 款，判決如主文。
中    華    民    國    95    年    12    月    22    日
                  新竹簡易庭    法  官  王佳惠
以上正本係照原本作成。
如對本判決上訴，須於判決送達後20日內向本院提出上訴狀。
                            書記官  林淑瑜
中    華    民    國    95    年    12    月    22    日


司法院資訊處製作；財團法人民間司法改革基金會備份。
